Inventaris van het archief van het Ministerie van Binnenlandse Zaken: Afdeling Binnenlands Bestuur, (1870) 1879-1950 (1959)
Nationaal Archief, Den Haag
- Dossiers, II
  - Organisatie van het Binnenlands Bestuur, b07.
    - Financiën (provincie), 07.352(-3)
      - Financiële voorschriften. Rekeningen. Begrotingen (gemeente), 07.352.1(-2)
        - Stukken betreffende het verstrekken van aanwijzingen aan de Gedeputeerde Staten van Zuid-Holland inzake de te volgen procedure bij de vaststelling van de gemeenterekening., 1945; 1757; 1 omslag
        - Stukken betreffende de totstandkoming van circulaires inzake de verantwoording van uitgaven in de gemeentebegroting voor de wederopbouw en voor de ambtstoelage van de burgemeester., 1946-1949; 1758; 1 omslag
      - Financiële voorschriften. Rekeningen. Begrotingen (provincie), 07.352.1(-3)
        - Stukken betreffende het verlenen van goedkeuring aan de besluiten van Provinciale Staten tot wijziging van de provinciale begroting., 1880-1890; 1759; 1 omslag
        - Stukken betreffende het vaststellen van regels met betrekking tot de voldoening van ontstane tekorten bij het beheer van de provinciale kas door rijksbetaalmeesters., 1888-1889; 1760; 1 omslag
        - Stukken betreffende de inzending van de begroting van kosten van het provinciaal bestuur voor zoveel het rijksbestuur is, voor de dienstjaren 1890, 1891 en 1894., 1890-1893; 1761; 1 omslag
        - Stukken betreffende de vaststelling van comptabiliteitsvoorschriften voor de provinciale begrotingen., 1905-1947; 1762; 1 pak
        - Stukken betreffende het vaststellen van regelingen met betrekking tot de verantwoording van de provinciale comptabiliteit naar aanleiding van de opheffing van de kantoren der rijksbetaalmeesters, alsmede de totstandkoming van de KB's van 13 maart 1928 nrs. 8 en 9 inzake de uitvoering van art. 118 en 123 der Provinciale Wet en de vaststelling van de datum van inwerkingtreding van de Wet van 16 december 1927 (Stbl. 388) tot wijziging en aanvulling van de Provinciale Wet., 1923-1928; 1764; 1 omslag
        - Stukken betreffende de totstandkoming van circulaires omtrent de inzending van provinciale ontwerp-begrotingen en het aantal exemplaren van door Gedeputeerde Staten genomen besluiten welke ter goedkeuring dienen te worden ingezonden., 1938-1945; 1765; 1 omslag
      - Financieel beheer, 07.352.6
        - Stukken betreffende de behandeling van beroepen van gemeenten tegen besluiten van Gedeputeerde Staten waarbij de goedkeuring werd onthouden aan gemeentebesluiten tot belegging van gelden of de verkoop van inschrijvingen op het Grootboek der Nationale Schuld., 1880-1942; 1766; 1 pak
        - Stukken betreffende de behandeling van geschillen tussen gemeenten en de provincie omtrent het verrichten van betalingen., 1881-1950; 1767; 1 omslag
        - Stukken betreffende de behandeling van de problemen bij de gemeenten Alkmaar en Meerssen inzake de onregelmatigheden bij het financieel beheer., 1884-1895; 1768; 1 omslag
        - Stukken betreffende de behandeling van aangelegenheden met betrekking tot de voorwaarden voor het verlenen van subsidies door het Rijk, de provincie of gemeenten aan instellingen of voor andere doeleinden., 1884-1950; 2130; 1 omslag
        - Stukken betreffende de goedkeuring van het besluit van de Staten van Utrecht tot aankoop van aandelen in de Ooster Stoomtram Maatschappij., 1886; 1769; 1 omslag
        - Stukken betreffende het verlenen van goedkeuring aan het besluit van de Staten van Friesland tot vaststelling van een verordening op de storting van de provinciale inkomsten., 1891; 1770; 1 omslag
        - Stukken betreffende het verlenen van bemiddeling in het geschil tussen Gedeputeerde Staten van Zuid-Holland en de betaalmeester inzake de uitbetaling van coupons en aflosbaar gestelde obligaties., 1893-1894; 1771; 1 omslag
        - Stukken betreffende de behandeling van beroepen van gemeenten tegen besluiten van Gedeputeerde Staten en de commissaris der provincie waarbij de goedkeuring werd onthouden aan gemeentebesluiten inzake het regelen van de controle op het geldelijk beheer en de bevoegdheid tot opneming van de kas en de boeken., 1931-1942; 1772; 1 omslag
        - Stukken betreffende het vaststellen van regels voor de controle van rekenplichtige ambtenaren., 1936-1947; 1773; 1 pak
        - Stukken betreffende de behandeling van vragen omtrent de belegging van gelden in aandelen, obligaties en effecten door gemeenten., 1942-1947; 1774; 1 omslag
        - Stukken betreffende het geven van richtlijnen voor het beheer van fondsen bij gemeenten., 1943-1944; 1775; 1 omslag
        - Stukken betreffende het onderzoek naar de uitgaven gedaan door NSB-functionarissen gedurende de bezettingstijd., 1946-1947; 1776; 1 omslag
        - Stukken betreffende de totstandkoming en uitvoering van de circulaire aan de gemeentebesturen houdende richtlijnen tot beperking van investeringen., 1947-1948; 1777; 1 omslag
        - Stukken betreffende het verlenen van goedkeuring aan de gemeente Rotterdam om investeringen te doen in werkzaamheden welke naar de mening van het gemeentebestuur urgent zijn., 1948-1949; 1778; 1 omslag
        - Stukken betreffende het verlenen van medewerking aan het door de minister van Financiën opgesteld Wetsontwerp Investeringen Lagere Publiekrechtelijke Lichamen., 1948-1950; 1779; 1 pak
      - Gemeenteschulden. Geldleningen, 07.352.7
        - Stukken betreffende de behandeling van beroepen van gemeenten tegen besluiten van Gedeputeerde Staten waarbij de goedkeuring werd onthouden aan de gemeentebesluiten tot het aangaan van een geldlening., 1879-1949; 1780-1782; 3 pakken
          Zie ook inv. nr. 2131 op volgende pagina.
          - 1879-1894, 1780
          - 1896-1927, 1781
          - 1928-1949, 1782
        - Stukken betreffende het verlenen van goedkeuring aan genomen besluiten van Provinciale Staten aangaande geldleningen., 1882-1949; 1783; 1 pak
        - Stukken betreffende de behandeling van beroepen van gemeenten tegen besluiten van Gedeputeerde Staten waarbij de goedkeuring werd onthouden aan gemeentebesluiten tot wijziging van het aflossingsplan van geldleningen., 1900-1931; 1784; 1 omslag
        - Stukken betreffende de behandeling van beroepen van gemeenten tegen besluiten van Gedeputeerde Staten waarbij de goedkeuring werd onthouden aan de raadsbeluiten tot het aangaan van leningen of het garanderen van leningen aan instellingen of bedrijven., 1922-1949; 2131; 1 pak
        - Stukken betreffende het vaststellen van regels met betrekking tot het aangaan van geldleningen door provincies, gemeenten en lagere publiekrechtelijke lichamen, alsmede het toezicht op de naleving van de voorschriften., 1925-1949; 1785; 1 pak
        - Stukken betreffende het geven van richtlijnen en het behandelen van vragen omtrent de conversie, de rentevoet en de voorwaarden van geldleningen., 1926-1936; 1786; 1 omslag
        - Stukken betreffende de totstandkoming van circulaires aan gemeentebesturen inzake de opgave van de schuldenlast, alsmede een overzicht van de gemeenteschulden in het jaar 1934., 1934-1950; 1787; 1 pak
        - Stukken betreffende verzoeken aan gemeentebesturen om inzending van gegevens omtrent de schuldenlast van gemeenten en grondbedrijven in verband met de beoordeling van de rentabiliteit., 1935-1946; 1788; 1 omslag
        - Stukken betreffende het verlenen van bemiddeling bij het aangaan van kasgeldleningen door gemeenten., 1940-1949; 1789; 1 omslag
        - Stukken betreffende het verlenen van goedkeuring aan de gemeente 's-Gravenhage tot de vaststelling en wijziging van de verordening op de Grootboeken der 's-Gravenhaagse Gemeenteschuld., 1943-1944; 1790; 1 omslag
        - Stukken betreffende opgaven van goedgekeurde gemeentelijke geldleningen over de jaren 1940-1945., 1943-1945; 1791; 1 omslag
        - Stukken betreffende de behandeling van vragen omtrent de registratie en rentebetaling van de ten laste van de gemeente uitstaande obligaties en de regeling met betrekking tot de uitbetaling van alle voor 1 januari 1940 aflosbaar gestelde obligaties volgens het Besluit Herstel Rechtsverkeer., 1946-1948; 1792; 1 omslag
        - Stukken betreffende de behandeling van de vraag van Gedeputeerde Staten van Noord-Brabant over het opnemen van een belastingclausule in geldleningscontracten., 1947-1950; 1793; 1 omslag
        - Stukken betreffende de behandeling van beroepen van gemeenten tegen besluiten van Gedeputeerde Staten waarbij de goedkeuring werd onthouden aan gemeentebesluiten tot verlaging van de rentevoet van geldleningen., 1947-1955; 1794; 1 omslag
      - Kantoorbenodigdheden, 07.353.21
        - Stukken betreffende het vaststellen van voorschriften met betrekking tot het papierformaat voor formulieren, boeken, registers e.d. bij overheidsdiensten., 1925-1934; 1795; 1 omslag
        - Stukken betreffende het vaststellen van regels met betrekking tot de kwaliteitseisen voor papier en inkt in gebruik bij gemeenten., 1928-1934; 1796; 1 omslag
        - Stukken betreffende de vernietiging van het raadsbesluit van de gemeente Zaandam tot het boycotten van Duitse goederen bestemd voor eigen gebruik, in verband met het heersende regime., 1933; 1797; 1 omslag
        - Stukken betreffende de behandeling van vragen omtrent de levering van drukwerk aan gemeenten door georganiseerde en/of ongeorganiseerde drukkers., 1938-1941; 1798; 1 omslag
        - Stukken betreffende het afgeven van urgentieverklaringen aan bedrijven voor de toewijzing van papier voor de levering van drukwerk e.d. aan gemeenten, de beperking van de uitgaven van overheidstijdschriften en het vaststellen van maatregelen tot beperking van het papiergebruik bij gemeenten., 1941-1946; 1799; 1 omslag
      - Archieven, 07.353.221
        - Stukken betreffende de behandeling van verzoeken van gemeenten en provincies om goedkeuring voor de vernietiging van archiefstukken., 1921-1940; 1800; 1 omslag
        - Stukken betreffende de behandeling van de verzoeken van de Commissarissen van de Koningin in Friesland en Noord-Holland inzake de vernietiging van de archieven van de Militieraden en de Vergoedingscommissie., 1922-1930; 1801; 1 omslag
        - Stukken betreffende de totstandkoming van regels met betrekking tot de vernietiging van archiefbescheiden bij provincies en gemeenten., 1923-1948; 1802; 1 pak
        - Stukken betreffende de vaststelling van maatregelen ter bescherming van archieven tegen brandgevaar en de bouw van een provinciale archiefbewaarplaats te Zwolle., 1924-1935; 1803; 1 omslag
        - Stukken betreffende de totstandkoming van het KB van 31 maart 1933 nr. 21 tot vernietiging van het raadsbesluit van de gemeente Didam, onder meer strekkende tot het verlenen van toestemming aan een raadscommissie tot inzage van archiefstukken., 1932-1933; 1804; 1 omslag
        - Stukken betreffende de totstandkoming van aanschrijvingen aan gemeentebesturen inzake de inlevering bij de Duitse Ortskommandantur van de administratieve bescheiden van het voormalige Nederlandse leger, aanwezig bij de gemeenten., 1940-1941; 1805; 1 omslag
        - Stukken betreffende de vaststelling van de termijn voor de inspectie van de gemeente-archieven van 's-Gravenhage en Rotterdam., 1943-1945; 1806; 1 omslag
        - Stukken betreffende het, in samenwerking met het Ministerie van Onderwijs, Kunsten en Wetenschappen, opstellen van algemene regels en voorschriften voor de verzorging van de gemeente-archieven van na 1813., 1946-1949; 1807; 1 omslag
      - Postbehandeling, 07.353.24
        - Stukken betreffende de behandeling van klachten over het misbruik van portvrijdom door burgemeesters., 1885-1899; 1808; 1 omslag
        - Stukken betreffende de totstandkoming van een regeling voor de verrekening van de kosten voor de verzending van dienststukken door de provincies en de gemeenten., 1933-1943; 1809; 1 omslag
      - Telecommunicatie, 07.353.25
        - Stukken betreffende het geven van richtlijnen voor het verzenden van codetelegrammen door Commissarissen der Koningin en burgemeesters., 1903-1919; 1810; 1 omslag
        - Stukken betreffende het geven van richtlijnen met betrekking tot het gebruik en de kosten van het verzenden van regeringstelegrammen door burgemeesters., 1916-1941; 1811; 1 omslag
        - Stukken betreffende het regelen van de betaling van telefoonkosten voor telefoonaansluitingen in ambtswoningen, en het hebben van een geheim nummer voor de belangrijkste gezagsdragers., 1928-1936; 1812; 1 omslag
      - Vervoer en vervoermiddelen, 07.353.7
        - Stukken betreffende het vaststellen van regels met betrekking tot de toewijzing van benzine en generatoren aan gemeenten voor onder andere de burgemeester en het ziekenvervoer., 1942-1943; 1813; 1 omslag
        - Stukken betreffende het aanvragen van vergunningen voor overheidspersoneel voor dienstreizen in spergebieden en om zich tijdens spertijden in de open lucht te mogen begeven., 1942-1944; 1814; 1 omslag
        - Stukken betreffende het, in samenwerking met het Ministerie van Financiën en van Verkeer en Waterstaat, geven van aanwijzingen aan gemeenten en andere publiekrechtelijke lichamen inzake het autogebruik., 1947-1948; 1816; 1 omslag
        - Stukken betreffende de behandeling van geschillen tussen Gedeputeerde Staten en gemeenten inzake de aanschaf van dienstauto's., 1947-1949; 1817; 1 omslag
    - Dienstgebouwen, 07.354
      - Stukken betreffende het verlenen van medewerking aan de totstandkoming van besluiten inzake de centralisatie en organisatie van de Rijksgebouwendienst., 1922-1924; 1818; 1 omslag
      - Stukken betreffende de inzending door de provincies van gegevens omtrent de staat waarin de rijksgebouwen zich bevinden., 1925-1931; 1819; 1 omslag
      - Provincie- en gemeentehuizen, 07.354.1
        - Stukken betreffende het verlenen van goedkeuring aan de provincie Utrecht inzake het huren van vergaderruimte voor de Provinciale Staten., 1884; 1820; 1 omslag
        - Stukken betreffende de bemoeienis met de bouw, het onderhoud, het toezicht op en de overdracht van de provinciehuizen., 1887-1949; 1821-1833; 6 pakken, 7 omslagen
          - Toezicht op de gouvernementsgebouwen, 1887 - 1923, 1821
          - Medegebruik van de gouvernementsgebouwen door de Provinciale Waterstaat, 1924, 1822
          - Financiering en overdracht van gouvernementsgebouwen, 1943 - 1944, 1823
          - Provinciehuis en woning te Groningen, 1919 - 1947, 1 pak, 1824
          - Provinciehuis en dienstgebouwen te Leeuwarden, 1939 - 1946, 1825
          - Gouvernementsgebouw te Assen, 1878 - 1887, 1826
          - Gouvernementsgebouw en dienstgebouwen te Arnhem, 1915 - 1947, 1 pak, 1827
          - Gouvernementsgebouw te Utrecht, 1940 - 1949, 1828
          - Gouvernementsgebouw te Haarlem, 1919 - 1949, 1 pak, 1829
          - Gouvernementsgebouw en griffie te 's-Gravenhage, 1920 - 1931, 1830
          - Gouvernementsgebouw en griffie te Middelburg (Abdij-gebouwen), 1919 - 1941, 1 pak, 1831
          - Gouvernementsgebouw en griffie te Middelburg (Abdij-gebouwen), 1936 - 1947, 1 pak, 1832
          - Gouvernementsgebouw te Maastricht, 1919 - 1942, 1 pak, 1833
        - Stukken betreffende de behandeling van het beroep van de gemeente Groede tegen het besluit van Gedeputeerde Staten van Zeeland waarbij de goedkeuring werd onthouden aan het gemeentebesluit tot verkoop van het gemeentehuis en de aankoop van grond voor de bouw van een nieuw gemeentehuis., 1936; 1834; 1 omslag
        - Stukken betreffende de totstandkoming van circulaires aan de Gedeputeerde Staten inzake de inrichting van gebouwen tot gemeentehuis., 1941; 1835; 1 omslag
        - Stukken betreffende het geven van richtlijnen inzake de aanschaf van vlaggen en foto's door provinciale en gemeentebesturen., 1942-1944; 1836; 1 omslag
      - Ambtswoningen, 07.354.2
        - Stukken betreffende de behandeling van aangelegenheden met betrekking tot de ambtswoningen van Commissarissen der Koningin., 1879-1949; 1837-1846; 3 pakken, 7 omslagen
          - In de provincie Groningen, 1946 - 1949, 1837
          - Friesland, 1879 - 1947, 1838
          - Overijssel, 1925 - 1948, 1839
          - Gelderland, 1925 - 1930, 1 pak, 1840
          - Utrecht, 1947 - 1948, 1841
          - Noord-Holland, 1880 - 1941, 1 pak, 1842
          - Zuid-Holland, 1881 - 1930, 1843
          - Zeeland, 1921 - 1948, 1 pak, 1844
          - Noord-Brabant, 1929 - 1949, 1845
          - Limburg, 1948 - 1949, 1846
        - Stukken betreffende de behandeling van beroepen van gemeenten tegen besluiten van Gedeputeerde Staten waarbij de goedkeuring werd onthouden aan gemeentebesluiten tot aankoop en verbouw van een ambtswoning voor de burgemeester., 1936-1949; 1847; 1 omslag
        - Stukken betreffende de behandeling van aangelegenheden betreffende de bouw, de toewijzing, de vaststelling van de aftrek voor vrije bewoning en het verlenen van ontheffing van bewoning van ambtswoningen voor burgemeesters., 1938-1947; 1848; 1 pak
        - Stukken betreffende de totstandkoming van een regeling voor de kosten van tuinonderhoud bij ambtswoningen van Commissarissen van de Koningin., 1948-1949; 1849; 1 omslag
    - Vorming van vertegenwoordigende lichamen. Verkiezingen, 07.4
    - Grondslagen van het kiesrecht. Kiesgerechtigden, 07.41
      - Stukken betreffende de verzameling van gegevens over buitenlandse kiessystemen ten behoeve van de wijziging van de Nederlandse Kieswet., 1876-1935; 1850-1851; 2 pakken
        - Algemeen - België, 1850
        - Brazilië - Zwitserland, 1851
      - Stukken betreffende de wijziging van de Kieswet en in verband daarmee de Grondwet, Provinciale Wet en de Gemeentewet., 1879-1947; 1852-1868; 17 pakken
        - 1879-1887, 1852
        - 1888-1891, 1853
        - 1891, 1854
        - 1891-1892, 1855
        - 1892, 1856
        - 1892-1893, 1857
        - 1893-1894, 1858
        - 1895-1896, 1859
        - 1897-1900, 1860
        - 1901-1915, 1861
        - 1916-1921, 1862
        - 1922-1927, 1863
        - 1928-1931, 1864
        - 1932-1934, 1865
        - 1934, 1866
        - 1935-1945, 1867
        - 1946-1947, 1868
      - Stukken betreffende opgaven van de Commissarissen van de Koningin over de aantallen kiezers per provincie, voor de verkiezing van de leden van de Tweede Kamer, de Provinciale Staten en de gemeenteraad., 1893-1896; 1869; 1 omslag
      - Register met statistische gegevens van het aantal kiesgerechtigden per gemeente bij eventuele inwerkingtreding van diverse wijzigingen van de Kieswet., 1894; 1870; 1 deel
      - Stukken betreffende het verstrekken van inlichtingen aan buitenlandse regeringsfunctionarissen over het Nederlandse kiesstelsel., 1917-1923; 1871; 1 omslag
      - Stukken betreffende de totstandkoming van ministeriële beschikkingen ter uitvoering van de artikelen 67, 69, 71, 72 en 74 van de Wet van 1 maart 1946 tot aanvulling en wijziging van de Kieswet, de Provinciale Wet en de Gemeentewet, alsmede bijzondere voorzieningen met het oog op de in 1946 te houden verkiezingen., 1945-1946; 1872; 1 omslag
    - Voorwaarden voor de uitoefening van het kiesrecht, 07.411
      - Stukken betreffende de toelating tot en de uitsluiting van het kiesrecht, plaatsing op kiezerslijsten en -registers en herziening van de census., 1879-1949; 1873-1878; 6 pakken
        - 1879-1890, 1873
        - 1890-1891, 1874
        - 1892, 1875
        - 1893-1894, 1876
        - 1895-1903, 1877
        - 1906-1949, 1878
      - Stukken betreffende de behandeling van aangelegenheden met betrekking tot de kiezerslijsten., 1881-1942; 1879; 1 omslag
      - Stukken betreffende de behandeling van aangelegenheden met betrekking tot de naleving van de stemplicht., 1918-1937; 1880; 1 pak
      - Stukken betreffende de uitoefening en vrijstelling van het kiesrecht in verband met woon- en verblijfplaats en stemmen bij volmacht., 1918-1940; 1881; 1 pak
    - Vormen en systemen van kiesrecht, 07.42
      - Lijsten met handtekeningen behorende bij een adres van de Sociaal Democratische Arbeiderspartij in Nederland aan de Nederlandse regering waarin verzocht wordt de Grondwet zodanig te herzien, dat daarin het algemeen direct enkelvoudig kiesrecht voor meerderjarige mannen en vrouwen wordt opgenomen gepaard met zodanige veranderingen in onze staatsinrichting, dat de werking van dat algemeen kiesrecht niet wordt vervalst of verzwakt., 1911; 1882-1909; 26 pakken, 2 omslagen
        - Uit de provincie Groningen deel I, 1882
        - Uit de provincie Groningen deel II, 1883
        - Uit de provincie Friesland deel I, 1884
        - Uit de provincie Friesland deel II, 1885
        - Uit de provincie Friesland deel III, 1886
        - Uit de provincie Drenthe, 1887
        - Uit de provincie Overijssel deel I, 1888
        - Uit de provincie Overijssel deel II, 1889
        - Uit de provincie Gelderland deel I, 1890
        - Uit de provincie Gelderland deel II, 1891
        - Uit de provincie Utrecht, 1892
        - Uit de provincie Noord-Holland deel I, 1893
        - Uit de provincie Noord-Holland deel II, 1894
        - Uit de provincie Noord-Holland deel III, 1895
        - Amsterdam deel I, 1896
        - Amsterdam deel II, 1897
        - Amsterdam deel III, 1898
        - Amsterdam deel IV, 1899
        - Uit de provincie Zuid-Holland deel I, 1900
        - Uit de provincie Zuid-Holland deel II, 1901
        - 's-Gravenhage deel I, 1902
        - 's-Gravenhage deel II, 1903
        - Rotterdam deel I, 1904
        - Rotterdam deel II, 1905
        - Uit de provincie Zeeland, 1 omslag, 1906
        - Uit de provincie Noord-Brabant, 1907
        - Uit de provincie Limburg, 1908
        - Uit de marinehavens en -schepen, 1 omslag, 1909
      - Lijsten en briefkaarten met handtekeningen behorende bij een adres van de Vrijzinnige Democratische Bond en het Algemeen Nederlands Werklieden Verbond aan de koningin en de Staten-Generaal waarin verzocht wordt over te gaan tot het invoeren van een rechtstreeks en enkelvoudig algemeen kiesrecht., 1912; 1910-1914; 5 delen
        - deel I, 1910
        - deel II, 1911
        - deel III, 1912
        - deel IV, 1913
        - deel V, 1914
      - Lijsten met handtekeningen behorende bij het volkspetitionnement voor grondwettelijke gelijkstelling van man en vrouw ten aanzien van het kiesrecht, georganiseerd door de Vereniging voor Vrouwenkiesrecht., 1919; 1915-1924; 10 pakken
        - nr. 1, 1915
        - nr. 2, 1916
        - nr. 4, 1917
        - nr. 5, 1918
        - nr. 6, 1919
        - nr. 7, 1920
        - nr. 8, 1921
        - nr. 12, 1922
        - nr. 13, 1923
        - nr. 15, 1924
    - Verkiezingen, 07.44
      - Stukken betreffende de behandeling van aangelegenheden met betrekking tot de verkiezing van gemeenteraden., 1879-1940; 1925-1928; 4 pakken
        - 1879-1888, 1925
        - 1889-1897, 1926
        - 1898-1919, 1927
        - 1920-1940, 1928
      - Stukken betreffende de behandeling van aangelegenheden met betrekking tot het functioneren en aanwijzen van stembureaus, alsmede de benoeming en ontslag van voorzitters en leden van stembureaus., 1879-1949; 1929-1930; 2 pakken
        - (Hoofd)stembureaus, 1879 - 1947, 1929
        - Centraal stembureau, 1917 - 1949, 1930
      - Stukken betreffende de voorbereiding en uitvoering van de verkiezingen van leden voor de Eerste en Tweede Kamer der Staten-Generaal en Provinciale Staten., 1879-1949; 1931-1937; 7 pakken
        - 1879-1904, 1931
        - 1905-1909, 1932
        - 1909-1913, 1933
        - 1913-1917, 1934
        - 1918-1924, 1935
        - 1925-1936, 1936
        - 1937-1949, 1937